臺灣高等法院刑事判決　　　　　　 94年度上更(一)字第194號
上　訴　人
即　被　告　甲○○
　　　　　　　　　　號(
選任辯護人　呂福元律師
上列上訴人因毒品危害防制條例案件，不服臺灣新竹地方法院92
年度訴字第605號，中華民國93年4月20日第一審判決（起訴案號
：臺灣新竹地方法院檢察署92年度偵字第486號），提起上訴，
經判決後，由最高法院發回更審，本院判決如下：
    主  文
原判決關於甲○○部分撤銷。
甲○○共同連續販賣第一級毒品，處有期徒刑拾貳年。扣案如附
表編號一（即備註欄(1)32包部分）、編號三（即物品名稱欄(1)87
包部分）所示之毒品，均沒收銷燬，如附表編號七、八、九、十
一、二三、二九號所示之物、附表編號一之海洛因包裝重九．三
○公克及附表編號三之安非他命包裝袋八十七個，均沒收，販賣
毒品所得財物共新臺幣拾壹萬壹仟元均沒收，如全部或一部不能
沒收時，以其財產抵償之；又共同製造第二級毒品，未遂，處有
期徒刑肆年，扣案如附表編號四所示之物沒收銷燬、如附表編號
五、十、十三、十四、十六至二二、二四、二六至二八號所示之
物，均沒收。應執行有期徒刑拾伍年，扣案如附表編號一（即備
註欄(1)32包部分）、三（即物品名稱欄(1)87包部分）、四號所示
之毒品，均沒收銷燬，扣案如附表編號五、七至十一、十三、十
四、十六至二四、二六至二九號所示之物、附表編號一之海洛因
包裝重九．三○公克及附表編號三之安非他命包裝袋八十七個，
均沒收，販賣毒品所得財物共新臺幣拾壹萬壹仟元均沒收，如全
部或一部不能沒收時，以其財產抵償之。
    事  實
一、甲○○曾犯麻醉藥品管理條例案件，最近一次係於民國（下
    同）八十五年間經原審法院判處有期徒刑五月確定，於同年
    九月十三日易科罰金執行完畢（不構成累犯），其並於八十
    七年五月二十二日毒品危害防制條例公布施行後，經原審法
    院裁定觀察、勒戒及強制戒治。
二、王秀琴為甲○○之乾媽，二人並同財共居，共同基於意圖販
    賣毒品以營利之概括犯意聯絡與行為分擔，自九十一年六月
    間某日起至九十二年一月十三日止，每月一次，經梁秋輝以
    電話聯絡王秀琴後，即約在新竹縣二重埔王秀琴與甲○○二
    人當時所賃屋居住之家門前、或渠二人嗣後所搬至之新竹縣
    寶山鄉○○村○○路四十號一樓住處前、新竹縣寶山鄉圖書
    館前、該鄉消防隊附近等地，以第一級毒品海洛因每一錢新
    臺幣（下同）約一萬二千元、第二級毒品安非他命每公克約
    一千元之價格，多由王秀琴、偶爾係由甲○○出面，每次均
    販賣一萬元之第一級毒品海洛因及五千元即五公克之第二級
    毒品安非他命予梁秋輝共連續八次，除最後一次於九十二年
    一月十三日交易時梁秋輝只給付六千元尚欠九千元，梁秋輝
    並言明至次月五日領薪後再還九千元外，其餘款項均已付清
    （九十一年六月至十二月每月賣出海洛因一萬元、安非他命
    五千元，共計十萬五千元，加上九十二年一月收入六千元，
    共計十一萬一千元）。
三、王秀琴與甲○○二人，復另行起意，基於意圖製造第二級毒
    品安非他命之犯意聯絡與行為分擔，於不詳時日，向不詳人
    士先行販入數量不詳、可供製造第二級毒品安非他命之內含
    有第二級毒品安非他命（Ｍｅｔｈａｍｐｈｅｔａｍｉｎｅ
    ）及第四級管制藥品麻黃（Ｅｐｈｅｄｒｉｎｅ）成分之
    液態原料，在其二人當時所承租而共同居住之上開新竹縣寶
    山鄉○○村○○路四十號一樓住處，以詳如附表編號四、五
    、十、十三、十四、十六至二二、二四、二六至二八號所示
    之扣案物品為工具，欲將該液態原料加工製造以合成第二級
    毒品安非他命之結晶成品，嗣經警員於九十二年一月十六日
    晚上九時二十分許，持原審法院所核發之搜索票至上址搜索
    時，當場在其二人之上開住處查獲王秀琴與甲○○二人所有
    之詳如附表所示之物，包括放置在運轉中之除濕機上方、盛
    有上開液態安非他命原料（如附表編號四所示）之不鏽鋼盤
    在內，而製造未遂，經將扣案物送鑑定後始得悉上情。
四、案經新竹市警察局第一分局報告臺灣新竹地方法院檢察署檢
    察官偵查起訴。
    理  由
一、上訴人即被告甲○○於原審及本院審理中，固坦承持有如附
    表編號一至四號所示之毒品及其餘如附表所示之物，惟矢口
    否認有上開販賣第一級毒品海洛因或第二級毒品安非他命及
    製造第二級毒品安非他命之情事。辯稱：伊打過證人梁秋輝
    ，與其有私人恩怨，其證言不足採信，又伊並不會製造安非
    他命，也沒有原料，是安非他命掉到地上，拿水沖後而烘乾
    ，云云。
二、本案認定被告甲○○販賣毒品部分：
  １．經查，證人梁秋輝對於前開事實二所載之定期向被告甲○
      ○及王秀琴二人以上揭價格、平均一個月買一次，每次都
      買一錢的海洛因和五、六千元不等的安非他命，交易的地
      點都是以電話聯絡同案被告王秀琴後，約在王秀琴、甲○
      ○二人當時所居住之新竹縣二重埔之家門前、嗣後所搬至
      之新竹縣寶山鄉○○村○○路四十號一樓住處前、新竹縣
      寶山鄉圖書館前、該鄉消防隊附近等地，多由同案被告王
      秀琴，偶爾是被告甲○○出面交易，每次都有買海洛因及
      安非他命等事實，已據證人梁秋輝於警訊、檢察官訊問時
      及原審法院審理時分別具結證述在卷（見偵查卷一第一七
      一至一七三頁、九十二年四月二日警訊筆錄，同卷第一九
      九至二００頁、同年五月二十日訊問筆錄，偵查卷二第六
      三至六四頁、同年八月二十日訊問筆錄，原審法院卷第一
      ０三頁反面至一一二頁正面、九十三年二月二十四日審判
      筆錄）；雖然在原審法院審理時證人梁秋輝於初訊時改口
      表示未曾向被告二人購買過毒品，其係向另一位「大姐」
      所購得，惟經檢察官當庭提示證人於偵查中所為之證詞並
      告以其已具結應負擔之法律責任後，證人梁秋輝即當庭表
      示係因為在開庭前在羈押室遇到被告甲○○，是被告甲○
      ○威脅警告其不得亂講話、並教導證人應該如何說，所以
      才會順著被告甲○○的指示改口乙情在卷（見原審法院卷
      第一０六頁反面至一０七頁正面、同上審判筆錄）。查被
      告等被查獲之帳冊記載「輝9000」（偵查卷（第三十一頁
      ），核與證人梁秋輝所證最後一次購買毒品尚欠九千元相
      符，證人梁秋輝於偵查中並明確供述最後一次係被告甲○
      ○將毒品送交證人（偵查卷二第六十五頁），被告等記帳
      情形與證人梁秋輝所述相符，足證證人梁秋輝確有與被告
      等交易毒品之事實，再衡諸證人梁秋輝關於每次交易之數
      量、金額、次數、如何交付等情節在原審偵審中所證均大
      致相符，且有前開記帳情形可佐，堪信為真實。證人在原
      審初訊時之翻異前供，顯非出於自願，自難採為有利被告
      之認定。又證人於原審證述每月向被告等購買毒品海洛因
      一錢及安非他命五、六千元，購買一次係一個月的用量等
      語（原審卷第一○七頁反面）。其雖稱每月購買安非他命
      約五、六千元，但應以最少之五千元計算為有利於被告，
      又證人於九十二年一月十三日交易時，尚欠被告等九千元
      ，並已交付價金六千元，扣除五千元為購買安非他命之價
      金，其餘一萬元，應屬購買海洛因之價金，是本院認定被
      告販賣與證人梁秋輝之安非他命每月為五千元、海洛因每
      月為一萬元。被告於本院前審審理時辯稱：「因為梁秋輝
      欠何安妮錢，何安妮她男朋友叫我幫他處理，何安妮有帶
      我去找梁秋輝，曾經有打過梁秋輝，我跟他有私人恩怨」
      云云，惟查被告於警訊及原審偵審中從未為此項辯解，迨
      上訴後始忽為此項辯解，是否真實已有可疑，且稽之前開
      事證，已足以證明被告甲○○與同案被告王秀琴二人確有
      販賣毒品予梁秋輝之事實，而證人梁秋輝已於原審審理時
      實施交互詰問，被告於本院前審請求再傳訊梁秋輝及證人
      何安妮，自核無必要，應予敘明。
  ２．次查，查獲如附表編號一、三號所示之疑似第一級毒品海
      洛因之白色粉末及第二級毒品安非他命之結晶體，數量均
      十分龐大，經分別送請法務部調查局及內政部警政署刑事
      警察局鑑驗後，除各有一包疑似第一級毒品海洛因之白色
      粉末及二小包第二級毒品安非他命之結晶體非毒品外，其
      餘之物，經以化學呈色法、氣相層析質譜議分析法、核磁
      共振分析法等方法檢驗，均檢出含有第一級毒品海洛因及
      第二級毒品安非他命之成分，有如附表編號一、三號所示
      之鑑定報告書二份分別附於偵查卷一第一六二、二０三、
      二０四頁可稽，安非他命部分本院前審送請憲兵司令部刑
      事鑑識中心鑑定，結果相同，亦有鑑驗通知書乙份附卷可
      按。上開扣案物確實均為毒品（即附表編號一備註欄(1)32
      包部分及編號三物品名稱欄(1)87包部分），堪予認定。
  ３．復查，扣案如附表編號一所示之第一級毒品海洛因一大袋
      ，為警查獲前已被被告二人分裝成：毛重０‧三公克一
      包、０‧四公克有五小包、０．五公克有六小包、
      ０‧六公克有二小包、０‧七公克有四小包、一公克
      有五小包、一‧三公克有二小包、二公克有四小包、
      三‧九公克有五小包等九種包裝（另一包毛重八一公克
      部分，經鑑驗無毒品成分，詳如附表編號一備註欄所示）
      ，驗後合計淨重三四‧六九公克，純度為１９‧４９％；
      如附表編號三所示之第二級毒品安非他命則分裝成八十九
      包，經檢察官送內政部警政署刑事警察局鑑定，其中二包
      均檢出硫酸鋁之成分（無安非他命陽性反應），其餘八十
      七包部分，雖因數量太多而未一一秤重，惟此八十七包合
      計驗後淨重四二五‧五一公克，均是甲基安非他命陽性反
      應。嗣經本院前審0再送憲兵司令部刑事鑑識中心鑑驗，
      其中二包無毒品反應（如刑事警察局鑑定結果），另八十
      七包有安非他命成分，衡諸常情，無論係海洛因或安非他
      命，如此數量不一之包裝顯非供其二人一次施用之數量，
      上開毒品若果真係供被告二人施用，渠等何須如此費時、
      費力予以分裝？末按一般民眾普遍認知海洛因、安非他命
      毒品之非法交易，政府一向查禁森嚴，且重罰不寬貸，衡
      諸常情，倘非有利可圖絕無平白甘冒被嚴查重罰高度風險
      之理，從而，舉凡其有償交易，除足反證其確另基於某種
      非圖利本意之關係外，通常尚難因無法查悉其賣出之差價
      ，而諉無營利之意思，或阻卻販賣犯行之追訴（最高法院
      八十七年台上字第三一六四號判決參照）；準此，被告之
      以販賣毒品海洛因、安非他命牟利，允無疑義。
  ４．此外，復有如附表編號八所示千餘個用以包裝毒品的分裝
      袋、如附表編號九所示之用以研磨第一級毒品海洛因之研
      磨器一台、如附表編號十一所示用以秤重之電子磅秤一台
      、如附表編號二十三所示用以分裝毒品之分裝匙一支及如
      附表編號二九所示、詳細記載各筆交易金額之帳冊二本（
      見偵查卷一第三十至三四頁）等各項工具扣案在卷可佐，
      復有查獲時所拍攝之現場照片二十一張（見偵查卷一第三
      五至四十五頁），被告甲○○應確有販賣第一級毒品海洛
      因及第二級毒品安非他命予梁秋輝，事證已臻明確，此部
      分犯行可以認定。
三、被告甲○○製造第二級毒品安非他命部分：
  １．次查，在被告甲○○位於新竹縣寶山鄉○○村○○路四十
      號一樓住處客廳所查獲、放置在運轉中之除濕機上方、以
      不鏽鋼盤裝盛之液態物，經送請內政部警政署刑事警察局
      鑑驗，總淨重為二五一‧一九公克，經取樣四六‧０二公
      克鑑驗，檢出：二級毒品甲基安非他命成分及四級管制藥
      品原料藥麻黃之成分，驗後總淨重二０五‧一七公克，
      安非他命平均純度為十一．三％，有內政部警政署刑事警
      察局上開鑑驗通知書一份在卷可憑，本院前審再請憲兵司
      令部刑事鑑識中心鑑定，結果相同，亦有鑑驗通知書附卷
      可按，而麻黃為合成第二級毒品安非他命之原料藥，除
      據鑑定人黎添來於原審法院審理時結證在卷外，並有相關
      資料一份附於偵查卷一第二０六頁可據。
  ２．按：「第二級毒品安非他命為一種化學合成物，製造安非
      他命必定係經過種種化學變化的作用，最終始能合成安非
      他命結晶體。再查，一般所稱之「製造」就是在化學中所
      稱之「合成」，合成安非他命的方法有很多，大致上須需
      要三大步驟，即：「加入試劑」、「氫化」、「結晶」三
      個過程，如果沒有氫化（即高壓）的過程，也是可以合成
      結晶體，只是產量會降得很低，扣案之液態物裡有檢出麻
      黃及甲基安非他命，如果除濕機是可以運作的，水份是
      可以蒸發掉，如果水份因此蒸發掉是可以做出安非他命，
      而該液態物內有百分之十一點多的成分，可以算是安非他
      命，不過以我過去碰到的案例中沒有人直接拿這種液態的
      安非他命施用；又，麻黃是一種原料，結晶後的安非他
      命是花很多的時間把水份蒸發掉，結晶的安非他命成品已
      沒有麻黃，並不會因為將結晶體加水就會被驗出麻黃
      成分，因為之前是產生過化學變化，不可以這樣再追回去
      ，至於氯化鈉在合成安非他命過程中的功能在於「鹽析」
      ，是要加速結晶，是一種強水，是用在最後的步驟」等語
      ，業經鑑定人即內政部警政署刑事警察局鑑識科化學組專
      家黎添來於偵查中及原審法院審理時到庭結證在卷（見偵
      查卷二第八九、九十頁、九十二年十月十三日訊問筆錄，
      原審法院卷第一四一頁反面至一四五頁、九十三年三月三
      十日審判筆錄），並有其所提出之投影片資料三三則附於
      偵查卷二第九二至九七頁可佐。是以，以扣案如附表編號
      四所示之液態物之內容及其餘如附表編號五、十、十三、
      十四、十六至二二、二四、二六至二八號所示之物均係製
      造第二級毒品安非他命所需之工具以觀，被告之行為應確
      實係在製造第二級毒品安非他命，僅係因警員於其製造之
      過程中即破獲而使其未能完成成品無訛。被告與王秀琴雖
      一再辯稱扣到的液態安非他命是因為貪便宜買有點髒的來
      施用（被告甲○○於本院更審時又稱是安非他命掉到地上
      ，拿水沖後而烘乾），所以就把安非他命加水洗一洗後，
      再放在除濕機上烘乾云云。惟查安非他命成品加水清洗，
      不可能再驗出麻黃成分，因為在製造過程產生過化學變
      化，並不會因為將結晶體加水就會再被驗出麻黃成分，
      不可以這樣再追回去，已如鑑定人黎添來前開所述，是被
      告所辯不論是因為貪便宜買有點髒的來施用所以就把安非
      他命加水洗一洗，或所謂安非他命掉到地上，拿水沖後再
      放在除濕機上烘乾云云，要屬強辯之詞，不足採取。再，
      被告甲○○等如非要製造安非他命，何以會在家中備置一
      般家庭所不可能採買或使用的化學原料麻黃？而麻黃
      又恰為製造安非他命的原料，且被告已著手烘乾液態原料
      ，其欲自行製造安非他命的司馬昭之心已昭然若揭，再依
      扣案相關證物（編號十六至二二、二四、二六至二八號）
      觀之，該扣案證物顯非單純供烘乾安非他命所用，且被告
      於警訊中亦供承確係製造安非他命，則被告前開所辯不會
      製造、沒有原料云云，無非卸責之詞，無可採信。再被告
      於原審具狀並於本院前審審理時抗辯稱有關承認製造安非
      他命之警訊筆錄，係被警察脅迫所為云云。本院前審傳訊
      相關警員徐坤榮、羅嘉慶一致陳稱被告等被查獲時，有證
      物資料，罪證確鑿，沒有必要脅迫被告等語，查本件被查
      獲如附表所載眾多證物，並無任何證據足以證明警員訊問
      時有脅迫情事，被告此項抗辯，尚難採信，併予敘明。
  ３．至於同案被告王秀琴於原審辯稱氯化鈉是因為自己的下體
      有時候會癢，所以買來沖洗自己的下體，其辯護人為其辯
      稱：氯化鈉就是「鹽」的化學成分，而食鹽幾乎是每個家
      庭都有之物，不足為奇云云。然查，「食鹽」的化學成分
      固是氯化鈉，已據鑑定人證述在卷，惟扣案的「氯化鈉」
      係塑膠瓶裝類似一般佩帶隱形眼鏡者所使用的生理食鹽水
      之包裝，且查獲時是放在被告二人所居住之上開住處和室
      房間內的茶几上，該茶几上堆滿了其他如附表所示之製造
      安非他命之工具，可由偵查卷一第三六、三七、四十、四
      五頁之照片清楚可見，該瓶氯化鈉顯非一般家庭煮飯做菜
      所用之食鹽，況該瓶氯化鈉若果真係同案被告王秀琴買來
      要供自己沖洗下體所用，理當係放在浴室或自己的房間內
      ，當不會與施用、製造毒品之其他物品一同放在該處，且
      該氯化鈉之功用係合成安非他命鹽析之用，有如前述，是
      該氯化鈉同屬製造毒品安非他命所用之物甚明，同案被告
      王秀琴此部分所辯，亦不足取。綜上，被告甲○○此部分
      犯行，事證明確，堪予認定。
四、按毒品危害防制條例業已於九十二年七月九日公告修正全文
    ，並經行政院核定自九十三年一月九日施行，關於販賣第一
    級、第二級毒品罪及製造第二級毒品罪，修正前同條例第四
    條第一項、第二項之法定刑與修正後之同條項規定均相同，
    裁判時新法並無不利被告之處，依刑法第二條第一項前段規
    定，自應適用修正後之新法處斷。核被告甲○○所為，係犯
    毒品危害防制條例第四條第一項之販賣第一級毒品罪、同條
    第二項之販賣第二級毒品罪及同條第五項、第二項之製造第
    二級毒品未遂罪。被告與王秀琴就上開犯行，有犯意聯絡及
    行為分擔，為共同正犯。被告先後多次販賣第一、二級毒品
    ，均時間緊接、手法雷同，所犯係基本犯罪構成要件相同之
    罪，顯均係基於概括之犯意反覆為之，應依刑法第五十六條
    連續犯之規定論以一連續販賣第一級毒品罪及連續販賣第二
    級毒品罪，但因販賣第一級毒品之法定刑為死刑、無期徒刑
    ，依法不得加重其刑，販賣第二級毒品罪部分除無期徒刑外
    ，依法加重其刑。被告甲○○已著手於製造第二級毒品安非
    他命行為之實施，僅因警員到場查獲而未生製造完成之結果
    ，為未遂犯，爰依刑法第二十六條前段之規定，按既遂犯之
    刑度減輕其刑。被告同時販賣第一級毒品海洛因及第二級毒
    品安非他命予證人梁秋輝，已據證人梁秋輝多次證述在卷，
    被告此部分之連續販賣第一級毒品罪及連續販賣第二級毒品
    罪係以一行為觸犯數罪名，為想像競合犯，應依刑法第五十
    五條之規定，從情節較重之連續販賣第一級毒品罪處斷。再
    查，扣案被查獲的毒品安非他命成品，被告甲○○前曾辯稱
    是「小黑」寄放，後又改稱是向「阿標」買的，均未曾稱是
    自己製造完成的；又被告製造中的液態安非他命純度僅十一
    ．三％，與附表三之安非他命成品平均純度為九十三％，有
    明顯的差異，兩者並非同一批安非他命應可認定；況鑑定人
    即內政部警政署刑事警察局鑑識科化學組專家黎添來於92
    年10月13日偵查中到庭當庭勘驗扣案證物，證稱：「這些工
    具還不夠（作為製造本件查扣液態安非他命為成品結晶安非
    他命）」等語，無從證明扣得之如附表編號三所示之第二級
    毒品八十七包為被告所製造，其他亦別無任何積極具體證據
    證明被告曾經製造完成結晶安非他命成品或已有製造完成之
    成品賣出去，是被告製造毒品安非他命尚在未遂階段，應予
    指明。則被告所犯之上開連續販賣第一、二級毒品罪與製造
    第二級毒品未遂罪二罪間，並無任何牽連關係，顯屬犯意各
    別，行為互異，罪名不同，自應予以分論併罰。被告選任辯
    護人認前開二罪有牽連關係，應從一重處斷，及被告甲○○
    當庭附合辯護人而改口突稱是「製造來賣」云云，顯與實際
    情形不符，尚難憑採。又被告因一時貪圖利益致罹刑章，斟
    酌被告與王秀琴二人本件販賣第一級毒品之對象只有證人梁
    秋輝一個，危害面尚非巨大，所得財物亦非鉅，且大部分的
    毒品尚未賣出即被查獲，情輕法重，尚堪憫恕，認就被告販
    賣第一級毒品部分，雖科以法定最低度之無期徒刑，猶嫌過
    重，爰依刑法第五十九條之規定，就販賣第一級毒品部分減
    輕其刑。
五、原審就被告甲○○部分，予以論罪科刑，固非無見。惟查：
    (一)原判決認被告每次販賣毒品海洛因約一錢一萬二千元，每
    次販賣安非他命約五、六公克，依原判決認定之販賣數量與
    其認定被告販賣所得僅十一萬一千元，兩者不相符合，且販
    賣數量未確定，尚難資為適用法律之依據。(二)被告製造安非
    他命係單純一罪，原判決事實認定基於概括犯意，與主文及
    理由不相一致。(三)被告並非累犯，且販賣毒品時共犯王秀琴
    出面次數較多，原判決此部分量處被告罪刑較王秀琴重，尚
    非妥適。(四)附表編號一之毒品海洛因包裝重九．三○公克，
    及附表編號三之安非他命包裝袋八十七個，原判決未予以依
    法宣告沒收，亦非適法。(五)附表編號七、八、九、十一、廿
    三、廿九之物品，依其性質係供被告販賣毒品所用之物，附
    表編號五、十、十三、十四、十六至二十二、二十四、二十
    六、二十七、廿八號所示之物，依其性質係被告製造第二級
    毒品安非他命所用之物，原判決於沒收欄認係販賣毒品「及
    」製造第二級毒品安非他命所用之物，尚非正確，且附表編
    號六、十二、二十五所示之物原判決不予沒收，而於沒收欄
    (二)復併宣告沒收，亦有不當。(六)附表編號二所示之含大麻之
    煙草及附表編號十五之含海洛因殘渣袋二十二個，顯係被告
    等施用之毒品及供施用毒品所用之物，與本案無涉，不得宣
    告沒收銷燬，原判決逕予宣告沒收銷燬，亦有未合。被告上
    訴否認犯罪，指摘原判決此部分不當，雖無理由，惟原判決
    此部分既有上述可議，自應由本院予以撤銷改判。爰審酌被
    告販賣一、二級毒品，並進而製造安非他命，嚴重危害社會
    ，及其犯後猶飾詞卸責，態度不佳等一切情狀，就販賣毒品
    部分量處有期徒刑拾貳年，製造第二級毒品未遂部分量處有
    期徒刑肆年，並定其應執行刑為有期徒刑拾伍年。
六、扣案物之沒收：
（一）查獲如附表編號一所示（即備註欄(1)32包部分）之第一級
      毒品海洛因、編號三至四號所示（編號三即物品名稱欄(1)
      87包部分）第二級毒品安非他命，均係違禁物，不問屬於
      犯人與否，均應依毒品危害防制條例第十八條第一項前段
      之規定沒收銷燬之。
（二）如附表編號七、八、九、十一、廿三、廿九之物品，依其
      性質係供被告販賣毒品所用之物，編號五、十、十三、十
      四、十六至二十二、二十四、廿六、廿七所示之物，依其
      性質係被告製造第二級毒品安非他命所用之物，且為被告
      及王秀琴所有，業據其二人分別供陳在卷，附表編號一之
      海洛因包裝重九．三○公克及附表編號三之安非他命包裝
      袋八十七個，均為被告販賣毒品所用之物，均應依毒品危
      害防制條例第十九條第一項之規定沒收之。
（三）被告二人販賣毒品予證人梁秋輝八次所得之財物（扣除最
      後一次尚未收取之九千元）共十一萬一千元，均沒收之，
      如全部或一部不能沒收時，以其財產抵償之。
（四）至於如附表編號二之含大麻之煙草，編號十五之含毒品海
      洛因之殘渣袋，核與本件犯罪無涉，編號六、十二、二五
      號所示之物，係被告二人所有供其等施用毒品所用之物，
      應由另案依法處理；如附表編號三十、三一號所示之物，
      因非供被告及王秀琴二人犯罪所用之物，爰均不予以宣告
      沒收，併此敘明。
七、公訴人雖另認定被告尚有販賣第一級毒品海洛因與第二級毒
    品安非他命予綽號黃、汪、富等人多次，認被告就此部分尚
    涉有毒品危害防制條例第四條第一項之販賣第一級毒品罪及
    同條第二項之販賣第二級毒品罪嫌等語。惟查，被告堅詞否
    認有此部分之犯行，公訴人就此部分僅有同案被告王秀琴所
    有之上開帳冊上之記載為唯一之證據，到底誰是綽號黃、汪
    、富等人，本院無從予以調查，此部分證據尚有不足，此外
    ，復查無其他積極證據足資認定被告有公訴人所指之此部分
    販賣犯行，原應對被告為無罪之諭知，惟公訴意旨認此部分
    與前開有罪之販賣毒品部分有連續犯之裁判上一罪關係，爰
    不另為無罪之諭知，附此敘明。
據上論斷，應依刑事訴訟法第369條第1項前段、第364條、第299
條第1項前段，毒品危害防制條例第4條第1項、第2項、第5項、
第18條第1項前段、第19條第1項，刑法第2條第1項前段、第11條
前段、第28條、第56條、第55條、第26條前段、第59條、第51條
第5款，判決如主文。
本案經檢察官田炳麟到庭執行職務。
中　　華　　民　　國　　94　　年　　6 　　月　　17　　日
　　　　　　　　　刑事第十三庭  審判長法　官  劉景星
                                      法  官  李春地
                                      法  官  陳志洋
以上正本證明與原本無異。
如不服本判決，應於收受送達後十日內向本院提出上訴書狀，其
未敘述上訴之理由者並得於提起上訴後十日內向本院補提理由書
（均須按他造當事人之人數附繕本）。
                                      書記官  王韻雅
中　　華　　民　　國　　94　　年　　6 　　月　　20　　日
附錄：本案論罪科刑法條全文
毒品危害防制條例第四條第一項、第二項、第五項、
製造、運輸、販賣第一級毒品者，處死刑或無期徒刑；處無期徒
刑者，得併科新臺幣一千萬元以下罰金。
製造、運輸、販賣第二級毒品者，處無期徒刑或七年以上有期徒
刑，得併科新臺幣七百萬元以下罰金。
前四項之未遂犯罰之。
附  表：搜索被告之住處時所扣押之物品
┌──┬─────────────────┬──────────────┐
│編號│         物  品  名  稱           │  備                    註  │
├──┼─────────────────┼──────────────┤
│ 一 │第一級毒品海洛因一大袋，其中再區分│送驗結果：                  │
│    │有毛重０‧三、０‧四、０．五、０‧│(1)經調查局標示ＨＲ(+)者有三 │
│    │六、０‧七、一、一‧三、二、三‧九│  十二包，均含有毒品海洛因成│
│    │及八一公克等十種小包裝。（起訴書誤│  分，合計淨重三四‧六九公克│
│    │載為二十五包）                    │  （起訴書誤載為三四‧二六）│
│    │                                  │  ，純度為１９‧４９％；包裝│
│    │                                  │  重九．三○公克。          │
│    │                                  │(2)經標示ＨＲ(-)者一包，經檢 │
│    │                                  │  驗結果無毒品反應，淨重七九│
│    │                                  │  ‧五八公克。              │
│    │                                  │（見偵查卷一第一六二頁，法務│
│    │                                  │部調查局調科壹字第一００００│
│    │                                  │一七六七號鑑定通知書）      │
├──┼─────────────────┼──────────────┤
│ 二 │含大麻之煙草。                    │經送鑑驗結果含有第二級毒品大│
│    │                                  │麻成分，煙草重０‧五公克。（│
│    │                                  │見偵查卷一第一六四頁，法務部│
│    │                                  │調查局調科壹字第一００００一│
│    │                                  │七六八號鑑定通知書）（又，查│
│    │                                  │獲的大麻因為量微，公訴人認定│
│    │                                  │係被告二人施用第二級毒品大麻│
│    │                                  │所剩餘之物，由施用毒品之案件│
│    │                                  │另行處理。）                │
├──┼─────────────────┼──────────────┤
│ 三 │第二級毒品安非他命：              │一、見偵查卷一第二０三、二０│
│    │晶體部分─                        │    四頁：內政部警政署刑事警│
│    │(1)內政部警政署刑事警察局鑑定八十七│    察局九十二年五月二十二日│
│    │  包（驗後共淨重四二五點五一公克，│    刑鑑字第０九二００五一九│
│    │  為安非他命平均純度為九三％）；憲│    九一號鑑驗通知書。      │
│    │　兵司令部刑事鑑識中心，取樣四．六│二、本院卷：憲兵司令部刑事鑑│
│    │  八六五公克、鑑定結果為安非他命。│    識中心九十三年十二月六日│
│    │ (2)另有二包經標示為一─１、一─２者│    （93）安鑑字第○○二八四│
│    │  ，刑事警察局驗後總淨重一八六‧八│     號鑑驗通知書。         │
│    │  三公克，均檢出硫酸鋁成分）。憲兵│                            │
│    │　司令部刑事鑑識中心鑑定結果非毒品│                            │
│    │  。                              │                            │
├──┼─────────────────┼──────────────┤
│ 四 │第二級毒品安非他命：              │同右。                      │
│    │液態部分─                        │                            │
│    │(1)刑事警察局驗後總淨重二０五‧一七│                            │
│    │  公克；                          │                            │
│    │(2)檢出：二級毒品甲基安非他命成分│                            │
│    │        ；                        │                            │
│    │        四級管制藥品原料藥麻黃│                            │
│    │        ；                        │                            │
│    │(3)安非他命平均純度為十一‧三％。  │                            │
│    │憲兵司令部取樣六．二四克，驗後結果│                            │
│    │相同。                            │                            │
├──┼─────────────────┼──────────────┤
│ 五 │除濕機一台。                      │查獲時正插電運轉中。        │
├──┼─────────────────┼──────────────┤
│ 六 │吸食器一組。                      │供施用毒品安非他命所用之物。│
├──┼─────────────────┼──────────────┤
│ 七 │噴燈一組。                        │                            │
├──┼─────────────────┼──────────────┤
│ 八 │分裝袋一批約一千個。              │                            │
├──┼─────────────────┼──────────────┤
│ 九 │用以研磨海洛因之研磨器一台。      │                            │
├──┼─────────────────┼──────────────┤
│ 十 │氯化納一瓶。                      │                            │
├──┼─────────────────┼──────────────┤
│十一│電子磅秤一台。                    │                            │
├──┼─────────────────┼──────────────┤
│十二│玻璃球六個。                      │供施用毒品安非他命所用之物。│
├──┼─────────────────┼──────────────┤
│十三│製造安非他命用濾紙一包。          │                            │
├──┼─────────────────┼──────────────┤
│十四│製造安非他命用濾網一支。          │                            │
├──┼─────────────────┼──────────────┤
│十五│含有第一級毒品海洛因之殘渣袋二十二│因已無法析離化驗，均為違禁物│
│    │個。                              │。                          │
├──┼─────────────────┼──────────────┤
│十六│已使用過之濾紙一張。              │                            │
├──┼─────────────────┼──────────────┤
│十七│製造安非他命用塑膠杯三個。        │                            │
├──┼─────────────────┼──────────────┤
│十八│藥用酒精一瓶。                    │                            │
├──┼─────────────────┼──────────────┤
│十九│製造安非他命用玻璃杯四個。        │                            │
├──┼─────────────────┼──────────────┤
│二十│製造安非他命用鐵皿二個。          │                            │
├──┼─────────────────┼──────────────┤
│二一│蒸餾水二瓶。                      │                            │
├──┼─────────────────┼──────────────┤
│二二│金屬濾網一張。                    │                            │
├──┼─────────────────┼──────────────┤
│二三│分裝匙一支。                      │                            │
├──┼─────────────────┼──────────────┤
│二四│滴管六支。                        │                            │
├──┼─────────────────┼──────────────┤
│二五│注射針筒十六支。                  │供施用毒品海洛因所用之物。  │
├──┼─────────────────┼──────────────┤
│二六│手握濾網一支。                    │                            │
├──┼─────────────────┼──────────────┤
│二七│漏斗二個。                        │                            │
├──┼─────────────────┼──────────────┤
│二八│烘乾安非他命用不鏽鋼盤一個。      │                            │
├──┼─────────────────┼──────────────┤
│二九│帳冊二本。                        │                            │
├──┼─────────────────┼──────────────┤
│三十│租賃契約書。                      │                            │
├──┼─────────────────┼──────────────┤
│三一│張邦才身分證一張。                │此部分涉犯侵占罪，因追訴權時│
│    │                                  │效已過而未經起訴。          │
└──┴─────────────────┴──────────────┘
